# 请教陈版主关于有限责任公司增资问题

提问人：yaoyijun 时间：2018-01-28 01:23:07
A公司是新三板挂牌公司 本年度收购了B有限责任公司 收购价款是 450 万元 B公司的注册资本是 200 万元 本年度A公司又增资了 200 万元 随后C公司与个人投资者D相继投入（其中C公司是由B有限公司的员工成立的有限责任公司） 36 万元和 100 万元，C与D的认购价格是按照A公司确定的（450+200）/（200+200）=1.625元认购价格认购B公司每 1 元注册资本，企业目前账面是C公司按照36/1.625=22.15万元计入实收资本，13.85万元计入资本公积；D公司是按照100/1.625=61.54万元计入实收资本，38.46万元计入资本公积。 想请教下陈版主和各位老师，企业C公司是员工持股设立的公司，会涉及股份支付么？按照A公司确认的认购价格这么进行账务处理，有什么问题么？谢谢！

回答人：chenyiwei
C、D的入股价格低于A当初收购B的价格，建议了解当初1.625元/股的定价原则，结合C、D与A、B之间的关系（如是否涉及员工、客户、供应商等入股）判断是否构成股份支付。另外在构成股份支付的情况下，A收购B的价格能否作为授予日公允价值，要考虑A收购与C、D入股的时间间隔、A收购价格的确定方法等因素。